臺灣桃園地方法院刑事判決　　　　　 100年度審訴字第2454號
公　訴　人　臺灣桃園地方法院檢察署檢察官
被　　　告　蔡宗城
選任辯護人　易定芳律師
上列被告因貪污等案件，經檢察官提起公訴（100 年度偵字第13
356 號），被告於準備程序進行中，就被訴事實為有罪之陳述，
經本院告知簡式審判程序意旨，並聽取當事人及辯護人之意見後
，本院合議庭裁定依簡式審判程序審理，判決如下：
    主  文
蔡宗城意圖使女子與他人為猥褻之行為，而容留以營利，累犯，
處有期徒刑陸月；又不具公務員之身分，對於公務員，關於違背
職務之行為，行求賄賂，累犯，處有期徒刑伍月，褫奪公權壹年
。應執行有期徒刑拾月，褫奪公權壹年。
    事  實
一、蔡宗城前於民國92至93、95年間因連續妨害風化、公共危險
    等案件，經臺灣臺南地法院分別以95年度訴字第664 號、95
    年度交簡字第1294號判決各判處有期徒刑6 月、4 月確定，
    復經同院以95年度聲字第1740號裁定應執行有期徒刑8 月確
    定，於95年12月20日易科罰金執行完畢。另於96、98年間因
    妨害風化等案件，經本院以98年度審訴字第1696號、98年度
    壢簡字第2047號判決各判處有期徒刑6 月、6 月確定，復經
    本院以99年度聲字第319 號裁定應執行有期徒刑9 月確定，
    甫於99年6 月25日易科罰金執行完畢。詎其猶不知悔改，分
    別為下列犯行：
（一）於桃園縣八德市○○路○段768 號經營「愛莎健康養生館
      」，為該店之實際負責人，竟基於意圖使女子與他人為猥
      褻行為而容留、媒介以營利之犯意，自100 年4 月間某日
      至同年4 月21日止為警查獲之期間，僱請成年女子彭鑒琴
      以按摩2 小時加半套性交易收費新臺幣（下同）1,600 元
      之代價，由彭鑒琴為不特定男客從事撫摸男客之生殖器直
      至射精為止（俗稱「半套」）之猥褻行為，所得交易款項
      則由蔡宗城、彭鑒琴朋分，以此方式營利。嗣於同年4 月
      21日下午5 時許，桃園縣政府警察局八德分局四維派出所
      （下稱四維派出所）警員朱崇瑋喬裝男客前往上址，由蔡
      宗城出面接待引領至包廂內，並指示彭鑒琴進入包廂為朱
      崇瑋服務，彭鑒琴進入包廂按摩一段時間後，並向朱崇瑋
      介紹按摩2 小時加半套性交易收費新臺幣（下同）1,600
      元，若多加400 元則提供口交服務之交易方式，朱崇瑋則
      佯裝答應，彭鑒琴即將朱崇瑋褲子褪下擬撫摸朱崇瑋性器
      官時，朱崇瑋旋即表明身分而當場查獲。
（二）蔡宗城為警查獲後，為免經警移送，而遭追訴處罰，而於
      同日晚間6 時許，在四維派出所內，基於關於違背職務之
      行為，行求賄賂警員之犯意，向警員鄭文傑及朱崇瑋表示
      願意各交付10,000元之賄款，請求警員縱放，改由按摩小
      姐彭鑒琴承擔刑責，然為鄭文傑及朱崇瑋所拒絕並當場查
      獲。
二、案經桃園縣政府警察局八德分局報請臺灣桃園地方法院檢察
    署檢察官偵查起訴。
    理  由
一、本件被告所犯係死刑、無期徒刑或最輕本刑為3 年以上有期
    徒刑以外之罪，亦非屬臺灣高等法院管轄第一審之案件，其
    於準備程序中就被訴事實為有罪之陳述，經本院告知簡式審
    判程序之旨，並聽取當事人及辯護人意見後，經本院合議庭
    依刑事訴訟法第273 條之1 第1 項規定裁定由受命法官獨任
    進行簡式審判程序，合先敘明。
二、又本件既經本院裁定改依簡式審判程序審理，則依刑事訴訟
    法第273 條之2 、同法第159 條第2 項之規定，不適用傳聞
    法則有關限制證據能力及證據調查之相關規定。
三、上揭事實，業據被告於本院準備程序及審理時均自白不諱，
    ，核與證人彭鑒琴、鄭文傑、朱崇瑋分別於警詢、檢察官訊
    問時證述之情節相符，並有警員職務報告、桃園縣政府警察
    局八德分局四維派出處臨檢紀錄表、行賄譯文、刑案現場照
    片等在卷可稽。足認被告前揭自白核與事實相符，可以採信
    。綜上，本件事證明確，被告上揭犯行洵堪認定，應予依法
    論科。
四、論罪科刑部分：
（一）核被告就事實欄一（一）所為，係犯刑法第231 條第1 項
      前段（起訴書漏載前段）之意圖使女子與他人為猥褻之行
      為，而容留以營利罪。被告媒介之低度行為，為容留之高
      度行為所吸收，不另論罪。又按刑事法若干犯罪行為態樣
      ，本質上原具有反覆、延續實行之特徵，立法時既予特別
      歸類，定為犯罪構成要件之行為要素，則行為人基於概括
      之犯意，在密切接近之一定時、地持續實行之複次行為，
      倘依社會通念，於客觀上認為符合1 個反覆、延續性之行
      為觀念者，於刑法評價上，即應僅成立1 罪。學理上所稱
      「集合犯」之職業性、營業性或收集性等具有重複特質之
      犯罪均屬之，例如經營、從事業務、收集、販賣、製造、
      散布等行為概念者是（最高法院95年度臺上字第1079號判
      決意旨參照）。據此，立法者預設某類犯罪構成要件本身
      即具有持續反覆實行複次行為之特徵，乃將之特別歸類總
      括評價為「構成要件單數」實質上一罪之「集合犯」。第
      查，刑法第231 條第1 項之圖利使人為性交、猥褻罪，本
      質上即屬營業性之犯罪態樣，而具有重複實行複次行為之
      特質，故立法時顯已對此犯罪本質上具有反覆、延續實行
      之特徵有所認知，而預設將此反覆、延續實行之複次自然
      行為特別歸類總括評價為刑罰「構成要件單數」實質上一
      罪之「集合犯」。查被告於100 年4 月間某日起，迄至同
      年月21日為警查獲時止，容留彭鑒琴與他人為猥褻之行為
      ，係以固定店面，採上開方式營業牟利，是其等犯行顯具
      有反覆、延續實行之特徵，為集合犯，應論以實質上一罪
      。
（二）另查被告行為後，貪污治罪條例第11條、第12條固於100
      年6 月29日修正公布，惟該法第11條第1 項對於違背職務
      上之行為行求賄賂罪及同法第12條第1 項減輕其刑之規定
      ，均未變更，僅配合增訂第11條第2 項規定，而將第11條
      第3 項項次遞延並修正法定刑度，同條第4 項至第6 項配
      合增訂第2 項規定，項次遞延並調整所引項次及文字；第
      12 條 部分則配合前條增訂第2 項規定而作項次調整，故
      條文規定既屬相同，自不生新舊法比較問題，均應依一般
      法律適用原則，適用現行、有效之裁判時法論處，合先敘
      明。次按貪污治罪條例第11條第1 項所稱之「期約賄賂」
      ，係指雙方約定期間授受賄賂者而言，亦即雙方對於交付
      賄賂之意思表示已合致而尚未實際交付賄賂；若僅行賄者
      單方面表示交付賄賂之意思，而對方尚未明示或默示同意
      接受賄賂者，則應屬「行求賄賂」。次按貪污治罪條例之
      犯罪主體，依該條例第2 條、第3 條規定，係以依據法令
      從事公務之人員、受公務機關委託承辦公務之人（貪污治
      罪條例第2 條及刑法第10條關於公務員之定義），及與上
      開人員共犯本條例之罪者為處罰對象，從而貪污治罪條例
      第11條第1 項所規定之關於違背職務行為行賄罪，係指同
      條例第2 條、第3 條所規定之人員，向具有該條例第2 條
      所規定身分之人關於違背職務之行為行賄而言；至於第11
      條第4 項另規定不具第2 條人員之身分而犯前項之罪者亦
      同，乃指不具第2 條人員身分之非公務員，向具有第2 條
      所規定身分之人關於違背職務之行為行賄者，亦依第1 項
      規定之刑處罰之謂。前者為公務員對公務員犯罪；後者為
      非公務員對公務員犯罪，兩者之犯罪主體，迥然不同，故
      非公務員對公務員關於違背職務之行為行賄，係犯貪污治
      罪條例第11條第4 項之罪，非同條第1 項之罪，其於論罪
      時，之所以併引同條第1 項，乃因該項無刑度之規定，而
      依第1 項之刑處罰之故（最高法院92年度台上字第3061號
      、94年度台上字第537 號、96年度台上字第5537號、97年
      度台上字第1284號判決可資參照）。復按貪污治罪條例所
      謂違背職務，係指對於「職務上之義務有所違背而言」，
      如本不應為而為，或應為而不為者而言，又公務員職務上
      之行為，係指在其職權範圍內所應執行或得執行，而不違
      背其職責義務者而言，如公務員就其職務上應為之事項，
      故意消極不作為或積極以不正當方法為之，以及對於職務
      上不應為之事項故意積極為之，則均屬違背職務之行為（
      最高法院95年度台上字第4738號、93年度台上字第1353號
      等判決意旨參照）。而依警察法、警察勤務條例、刑事訴
      訟法等相關規定，警察負有維護治安暨調查轄區犯罪之職
      務，從而警察服勤時，均須遵循上開規定，並應盡其上開
      職務之義務，查本件被告非公務員，允以支付警員鄭文傑
      及朱崇瑋各10000 元，而要求鄭文傑及朱崇瑋不予查緝移
      送，顯係要求警員鄭文傑及朱崇瑋2 人為違背職務之行為
      ，然經鄭文傑及朱崇瑋所拒絕，是核被告就事實欄一（二
      ）之所為，則犯貪污治罪條例第11條第4 項（起訴書雖載
      為第11條第3 項，然貪污治罪條例於100 年6 月29日修正
      公布後，原第11條第3 項已移列為同條第4 項）、第1 項
      之非公務員對於公務員關於違背職務之行為，行求賄賂罪
      。又被告雖對警員鄭文傑、朱崇瑋2 人行求賄賂，然屬同
      一行為侵害同一之國家法益，應僅論以單純一罪。
（三）被告所犯上開2 罪間，犯意各別，行為互殊，應予分論併
      罰。
（四）被告有如事實欄一所載之犯罪科刑及執行完畢紀錄，此有
      臺灣高等法院被告前案紀錄表在卷可按，其於有期徒刑執
      行完畢後，於5 年以內故意再犯本件最重本刑為有期徒刑
      以上之各罪，為累犯，均應依刑法第47條第1 項之規定加
      重其刑。
（五）被告於偵查及審判中均自白上開行求賄賂之犯行不諱，應
      依貪污治罪條例第11條第5 項後段之規定減輕其刑。又被
      告上開行求賄賂之犯行，情節尚屬輕微，而行賄之金額在
      50000 元以下，併依同條例第12條第2 項規定減輕其刑，
      復與上開累犯加重其刑及自白減輕其刑之規定，依法先加
      後遞減之。
（六）爰審酌被告為圖營利，竟以容留、媒介成年女子與男客為
      猥褻行為之經營手法，共同經營「愛莎健康養生館」，破
      壞善良風俗，敗落社會風氣，所為非是，並於為警查獲後
      ，向逮捕之警員行求賄賂，要求縱放，有害公務員執行職
      務之公正性，復兼衡其犯罪之動機、手段、目的、行賄金
      額，且犯後坦承不諱，頗具悔意等一切情狀，分別量處如
      主文所示之刑，並定其應執行之刑。
（七）又按犯本條例之罪，宣告有期徒刑以上之刑者，並宣告褫
      奪公權，貪污治罪條例第17條定有明文，該條文係採義務
      宣告主義，法官無自由審酌之權；另對於褫奪公權之期間
      即從刑之刑度如何，貪污治罪條例並無明文，故依本條例
      宣告褫奪公權者，仍應適用刑法第37條第1 項或第2 項規
      定，爰依該規定併就被告所犯行求賄賂罪部分，宣告如主
      文所示褫奪公權之期間。
據上論斷，應依刑事訴訟法第273 條之1 第1 項、第299 條第1
項前段，貪污治罪條例第11條第4 項、第1 項、第5 項後段、第
12條第2 項、第17條、第19條，刑法第11條前段、第231 條第1
項前段、第47條第1 項、第51條第5 款、第37條第2 項，刑法施
行法第1 條之1 第1 項、第2 項前段，判決如主文。
本案經檢察官白勝文到庭執行職務。
中    華    民    國   100    年    12    月    16    日
                        刑事庭    法  官  羅國鴻
以上正本證明與原本無異。
如不服本判決應於收受判決後10日內向本院提出上訴書狀，並應
敘述具體理由。其未敘述上訴理由者，應於上訴期間屆滿後20日
內向本院補提理由書( 均須按他造當事人之人數附繕本) 「切勿
逕送上級法院」。
                                  書記官  吳忻蒨
中    華    民    國   100    年    12    月    16    日
【論罪科刑法條】
中華民國刑法第231 條第1 項
意圖使男女與他人為性交或猥褻之行為，而引誘、容留或媒介以
營利者，處5 年以下有期徒刑，得併科10萬元以下罰金。以詐術
犯之者，亦同。
貪污治罪條例第11條
對於第2 條人員，關於違背職務之行為，行求、期約或交付賄賂
或其他不正利益者，處1 年以上7 年以下有期徒刑，得併科新臺
幣3 百萬元以下罰金。
對於第2 條人員，關於不違背職務之行為，行求、期約或交付賄
賂或其他不正利益者，處3 年以下有期徒刑、拘役或科或併科新
臺幣50萬元以下罰金。
對於外國、大陸地區、香港或澳門之公務員，就跨區貿易、投資
或其他商業活動有關事項，為前二項行為者，依前二項規定處斷
。
不具第2 條人員之身分而犯前三項之罪者，亦同。
犯前四項之罪而自首者，免除其刑；在偵查或審判中自白者，減
輕或免除其刑。
在中華民國領域外犯第1 項至第3 項之罪者，不問犯罪地之法律
有無處罰規定，均依本條例處罰。